【裁判字號】    98,消債更,606
【裁判日期】    981026
【裁判案由】    更生事件
【裁判全文】
臺灣板橋地方法院民事裁定  98年度消債更字第606號
聲  請  人
即  債務人  甲○○
上列當事人因消費者債務清理事件，聲請更生，本院裁定如下：
   主  文
債務人甲○○自中華民國九十八年十月二十六日下午四時起開始
更生程序。
本件得由司法事務官進行更生程序。
    理  由
一、按法院開始更生程序之裁定，應載明其年、月、日、時，並
    即時發生效力；法院裁定開始更生或清算程序後，得命司法
    事務官進行更生或清算程序，消費者債務清理條例第45條第
    1 項、第16條第1 項分別定有明文。
二、本件聲請人即債務人主張：其積欠金融機構債務共新臺幣（
    下同）695,770 元，消費者債務清理條例施行後，曾於民國
    98年8 月6 日，以書面向最大債權金融機構台新國際商業銀
    行股份有限公司（下稱台新商銀）請求共同協商債務清償方
    案，該行以聲請人未能接受顯足以負擔之還款方案為由，而
    發給前置協商不成立通知書，惟該行所提出之前置協商還款
    方案為分69期，利率10% ，每月清償13,436元，而聲請人任
    職於大協廣告事業股份有限公司，每月平均薪資收入約3 萬
    元，倘扣除前置協商還款金額每月13,436元，僅餘約16,564
    元，而聲請人尚須扶養其母親及其子女，故其已無法負擔每
    月生活必要費用及扶養費用共計27,000元之支出，是聲請人
    確有不能清償之情事，且聲請人無擔保或無優先權之債務總
    額未逾1,200 萬元，復未經法院裁定開始清算程序或宣告破
    產，爰依法向法院聲請更生等語。
三、經查：聲請人所主張之上開事實，業據提出財產及收入狀況
    說明書、債務人清冊、債權人清冊、前置協商不成立通知書
    、聲請人、其母親及其姐弟之財政部臺灣省北區國稅局96至
    97年度綜合所得稅各類所得資料清單暨全國財產稅總歸戶財
    產查詢清單、房屋租賃契約書、勞工保險被保險人投保資料
    表、財團法人金融聯合徵信中心當事人綜合信用報告、戶籍
    謄本、大協廣告事業股份有限公司97年7 月至98年8 月薪資
    明細表、存摺影本、房屋租賃契約書等為證。此外，本件又
    查無債務人有消費者債務清理條例第6 條第3 項、第8 條或
    第46條各款所定駁回更生聲請之事由存在，則聲請人聲請更
    生，應屬有據，爰裁定如主文。
四、至於聲請人於更生程序開始後，應另提出足以為債權人會議
    可決或經法院認為公允之更生方案以供採擇，俾免更生程序
    進行至依消費者債務清理條例第61條規定應行清算之程度，
    附此敘明。
中    華    民    國    98    年    10    月    26    日
                  民事第一庭  法  官  高文淵
上為正本係照原本作成
本件不得抗告
本裁定已於98年10月26日下午4時公告。
中    華    民    國    98    年    10    月    26    日
                              書記官  許慧貞


司法院資訊處製作；財團法人民間司法改革基金會備份。
